臺灣臺中地方法院交通事件事裁定　　　 96年度交聲字第865號
原處分機關　交通部公路總局臺中區監理所
受處分人　　甲○○
上列受處分人因違反道路交通管理處罰條例案件，對於交通部公
路總局臺中區監理所臺中市監理站96年7月12日所為之處分（中
監違字第裁60-II0000000號、60-II0000000號裁決書），聲明異
議，本院裁定如下：
    主    文
異議駁回。
    理    由
一、原處分意旨略以：異議人名下所有車牌號碼H5-2988 號自小
    客車，於民國91年9月13日14時43分，在台19線33K處，因駕
    駛人行車速度超過規定之最高時速20公里（時速86公里，限
    速60公里）；及91年9 月13日15時44分許，於相同路段因駕
    駛人行車速度超過規定之最高時速未滿20公里（時速72公里
    ，限速60公里）之違規，經警分別以彰警交相字第II000000
    0、II0000000號舉發違反道路交通管理事件通知單逕行舉發
    。
    異議人未依指定應到案日期前到案，該所遂於96年7 月12日
    分別以中監違字第裁60-II0000000號、60-II0000000號裁決
    書，各處罰鍰新臺幣（下同）2,400 元。
二、異議人即受處分人甲○○則以：上開自小客車業於91年10月
    22日過戶，過戶前已繳清所有罰鍰，且本件雖有測速照相在
    卷，惟亦不能證明當時之駕駛人為異議人等語。
三、按汽車駕駛人，行車速度，超過規定之最高時速，或低於規
    定之最低時速，處新臺幣1,200 元以上2,400元以下之罰鍰；
    又逾期者，處罰鍰新臺幣2,400 元，修正前道路交通管理處
    罰條例第40條第1 項、違反道路交通管理事件統一裁罰基準
    表均有明定。
四、經查：異議人前開自小客車，已於91年10月22日過戶予第三
    人廖明鑫，固有汽車車主歷史查詢表1 份在卷足參。惟上開
    2次超速違規之事實經警舉發後，係於91年11月8日，始由警
    方將違規檔案傳送至監理站之電腦，亦有交通部公路總局臺
    中區監理所96年9月11日中監自字第0960038503號函1份在卷
    可憑，則該自小客車於91年10月22日過戶時，原處分機關自
    無法查覺有上開違規罰單未繳。且本件既係過戶之前案，自
    當轉歸責列管於前車主即異議人甲○○之身分證駕籍下，方
    符公平。又異議人迄無法提出已繳納罰鍰之證明，其尚積欠
    違規罰鍰之事實，已臻明確。
五、至於異議人又辯稱：即使該自小客車有超速違規之事實，亦
    不能證明係異議人駕駛云云。惟按就道路交通管理處罰條例
    之處罰，受舉發違反道路交通管理事件之受處罰人，認為受
    舉發之違規行為應歸責他人者，應於舉發違反道路交通管理
    事件通知單「應到案日期前」，檢附相關證據及應歸責人相
    關證明文件，向處罰機關告知應歸責人，處罰機關應即另行
    通知應歸責人到案依法處理；逾期未依規定辦理者，仍依道
    路交通管理處罰條例各該違反條款規定處罰，同條例第85條
    第1 項亦定有明文。本件自小客車違規之事實，既發生在異
    議人仍為該車車主之時期，且異議人對於伊所辯稱，車輛實
    際使用人另有他人一情，迄未舉證以實其說，亦未提出相關
    應歸責人之證明文件，向處罰機關告知應歸責人，致處罰機
    關無法另行通知應歸責人到案依法處理，則處罰機關援引前
    開規定，對異議人予以裁罰，尚非無據。本件異議為無理由
    ，應予駁回。
據上論斷，應依道路交通案件處理辦法第19條，裁定如主文。
中　　華　　民　　國　　96　　年　　10　　月　　15　　日
                  刑事第六庭  法  官  高英賓
上正本證明與原本無異。
如不服本裁定，應於送達後五日內向本院提出抗告狀。
                              書記官  司立文
中　　華　　民　　國　　96　　年　　10　　月　　15　　日
